【裁判字號】    99,消債更,189
【裁判日期】    991126
【裁判案由】    更生事件
【裁判全文】
臺灣臺北地方法院民事裁定           99年度消債更字第189號
聲  請  人
即  債務人  李義輝
上列當事人因消費者債務清理事件聲請更生，本院裁定如下：
    主  文
債務人李義輝自民國九十九年十一月二十六日中午十二時起開始
更生程序。
命司法事務官進行本件程序。
    理  由
一、按債務人不能清償債務或有不能清償之虞者，得依本條例所
    定更生或清算程序，清理其債務；法院開始更生程序之裁定
    ，應載明其年、月、日、時，並即時發生效力；法院裁定開
    始更生或清算程序後，得命司法事務官進行更生或清算程序
    ，必要時得選任律師、會計師或其他適當之自然人或法人一
    人為監督人或管理人，消費者債務清理條例第3條、第45條
    第1項、第16條第1項分別定有明文。
二、聲請意旨略以：其有不能清償債務情事，前已提出債權人清
    冊，以書面向最大債權金融機構請求共同協商債務清償方案
    ，惟協商不成立，且其無擔保或無優先權之債務總額未逾新
    台幣（下同）1,200萬元，復未經法院裁定開始清算程序或
    宣告破產，爰聲請更生等語。
三、經查，本件聲請人所負之債務，至99年1月18日止計有彰化
    商業銀行12萬6,650元、花旗（台灣）商業銀行7萬4,067 元
    、玉山商業銀行29萬72元、台新國際商業銀行16萬1,545 元
    ，債務總額為65萬2,334元，且均為無實物擔保之信用卡債
    務，此有財團法人金融聯合徵信中心當事人查詢個人資料（
    信用報告）回覆書可稽。債務人主張其向最大債權金融機構
    玉山商業銀行請求共同協商債務清償方案，惟協商不成立之
    事實，業據其提出99年5月28日前置協商不成立通知書為證
    ，應堪信屬實。又債務人所主張之前開事實，亦業據其提出
    財產及收入狀況說明書、債務人清冊、債權人清冊、李綜合
    醫療社團法人大甲李綜合醫院區域教學醫院診斷證明書（乙
    種）、中山醫療社團財團法人中山醫院診斷證明書及門診暨
    住院醫療費證明單、國立台灣大學醫學院附設醫院費用證明
    單、財團法人聯合徵信中心當事人綜合信用報告、財產歸屬
    資料清單、97年度及98年度綜合所得稅各類所得資料清單、
    台北華江橋郵局郵政存簿儲金簿明細、彰化銀行華萬分行及
    松江分行活期儲蓄存款存摺明細、全戶戶籍謄本、債務人戶
    籍地之建物所有權狀、玉山銀行及台新銀行信用卡帳單、新
    光人壽人壽保險要保書及長樂終身壽險保險單為證。又依
    內政部統計97、98、99年度台北市平均每人每月最低生活費
    分別為1萬4,152元、1萬4,558元、1萬4,614元，以聲請人係
    28年10月18日出生，年逾70歲，且患有失智症需長期就醫，
    平均月收入僅有敬老津貼3,000元之情形觀之，維持其自身
    基本生活顯有困難。
四、綜上所述，本件聲請人與最大債權金融機構協商不成立，且
    有不能清償債務或有不能清償之虞之情形，其無擔保或無優
    先權之債務總額未逾1,200萬元，復未經法院裁定開始清算
    程序或宣告破產，又無消費者債務清理條例第6條第3項、第
    8條或第46條各款所定駁回更生聲請之事由存在，則債務人
    聲請更生，應屬有據，並依首開規定，命司法事務官進行本
    件更生程序，爰裁定如主文。
中    華    民    國    99    年    11    月    26    日
              民事第三庭    法      官  賴惠慈
上為正本係照原本作成。
本件不得抗告。
本裁定已於99年11月26日中午12時公告。
中    華    民    國    99    年    11    月    26    日
                            書  記  官  廖素芳

司法院資訊處製作；財團法人民間司法改革基金會備份。
